臺灣基隆地方法院刑事判決　　　　　　　94年度簡上字第18號
上　訴　人　甲○○
即　被　告
上列上訴人因違反毒品危害防制條例案件，不服本院基隆簡易庭
93年度基簡字第979 號，中華民國93年12月3 日第一審簡易判決
（聲請簡易判決處刑案號：臺灣基隆地方法院檢察署93年度毒偵
字第2197號）提起上訴，本院管轄之第二審合議庭判決如下：
    主  文
上訴駁回。
    事實及理由
一、本案經本院審理結果，認第一審簡易庭以上訴人即被告甲○
    ○施用第二級毒品安非他命，所為係觸犯毒品危害防制條例
    第10條第2 項之罪，依刑事訴訟法第449 條第1 項前段、第
    450 條第1 項、第454 條第2 項，毒品危害防制條例第10條
    第2 項、第18條第1 項前段，刑法第11條、第47條、第41條
    第1 項前段，罰金罰鍰提高標準條例第2 條，判處上訴人有
    期徒刑4 月，如易科罰金，以佰元折算壹日，扣案之第二
    級毒品安非他命（毛重0.9 公克）沒收銷燬之，核其認事用
    法，尚無違誤，量刑亦稱妥適，應予維持，爰引用第一審簡
    易判決及檢察官聲請簡易判決處刑書（如附件）記載之事實
    、證據及理由。並補充：
    (一)前科部分：上訴人前有詐欺、麻藥、竊盜等前科，最近
        一次因竊盜案件，經臺灣高等法院判處有期徒刑2 月確
        定，甫於民國93年3 月9 日易科罰金執行完畢。其因施
        用第二級毒品安非他命案件，經送觀察、勒戒後，認有
        繼續施用毒品傾向，經裁定執行強制戒治，於88年3 月
        11日停止戒治出所，並經臺灣高等法院以87年度上易字
        第3968號為免刑判決確定，於88年10月22日保護管束期
        滿執行完畢。
    (二)扣案結晶物（毛重0.9 公克）確為第二級毒品安非他命
        ，有偵查卷附基隆市警察局第一分局查獲涉嫌毒品危害
        防制條例毒品初步鑑驗報告單1紙、測試照片2張可憑。
二、上訴人即被告之上訴意旨略以：伊僅施用一次安非他命，犯
    後深感後悔，目前懷有身孕，且為低收入戶之單親家庭，尚
    須扶養2 子1
    請求撤銷原審判決，從輕量刑云云。
三、本院則以：訊據上訴人就其施用第二級毒品安非他命之犯行
    於本院審理中坦承不諱，並有扣案之第二級毒品安非他命（
    毛重0.9 公克）為證。而上訴人為警查獲後所採集之尿液檢
    體，經送請臺灣尖端先進生技醫藥股份有限公司檢驗，結果
    呈甲基安非他命陽性反應，有該公司93年10月18日濫用藥物
    檢驗報告1 紙附卷可稽，足見上訴人自白施用第二級毒品安
    非他命之情節，與事實相符，應可採信。又上訴人前因施用
    第二級毒品安非他命案件，經送觀察、勒戒後，認有繼續施
    用毒品傾向，經裁定執行強制戒治，於88年3 月11日停止戒
    治出所，並經臺灣高等法院以87年度上易字第3968號為免刑
    判決確定，於88年10月22日保護管束期滿執行完畢等情，亦
    有臺灣高等法院被告前案紀錄表、前揭免刑判決附卷足佐。
    綜上所陳，本案事證明確，上訴人於強制戒治執行完畢後，
    5 年以內再犯施用毒品之犯行，堪可認定，應依法論科。
四、經查：
    (一)安非他命係毒品危害防制條例所列管之第二級毒品，此
        為該條例第2 條第2 項第2 款所明定；又犯毒品危害防
        制條例第10條施用毒品之罪者，檢察官應聲請法院裁定
        ，令被告入勒戒處所觀察、勒戒，經觀察、勒戒後，無
        繼續施用毒品之傾向者，應即釋放，並由檢察官為不起
        訴處分，有繼續施用毒品之傾向者，則由檢察官先聲請
        法院裁定令入戒治處所施以強制戒治，俟強制戒治期滿
        ，再行釋放，並由檢察官為不起訴處分；而依前開規定
        觀察勒戒或強制戒治執行完畢釋放後，5 年內再犯施用
        毒品之罪者，檢察官應依法追訴，毒品危害防制條例第
        20條第1項、第2項、第23條第2項分別定有明文。
    (二)核上訴人於強制戒治執行完畢後，5 年以內再犯施用第
        二級毒品安非他命之行為，係犯毒品危害防制條例第10
        條第2 項之施用第二級毒品罪。上訴人持有第二級毒品
        安非他命之低度行為，應為施用毒品之高度行為所吸收
        ，不另論罪。又上訴人曾受如前述有期徒刑之執行，有
        臺灣高等法院被告前案紀錄表附卷可考，其於有期徒刑
        執行完畢後5 年以內，再犯本件最重本刑為有期徒刑以
        上之刑之罪，為累犯，應加重其刑。
    (三)原審判決認上訴人罪證明確，進而論罪科刑，量處有期
        徒刑4 月，併諭知易科罰金之折算標準，另就扣案之第
        二級毒品安非他命（毛重0.9 公克）依法宣告沒收銷燬
        。經核原審判決依檢察官聲請簡易判決處刑書意旨，適
        用簡易程序認定上訴人施用第二級毒品安非他命，並於
        主文、事實及理由中敘明上開施用毒品行為，認事用法
        並無違誤，量刑亦屬恰當，自應予以維持。至宣告刑之
        輕重屬量刑問題，而量刑本屬事實審法院得依職權自由
        裁量之事項，上訴意旨僅以刑度過高，無法繳納折算後
        之罰金數額，任意指摘原審判決不當云云，為無理由，
        應予駁回。
據上論斷，應依刑事訴訟法第455 條之1 第1 項、第3 項、第36
8 條、第373 條，判決如主文。
本案經檢察官王亞樵到庭執行職務。
中　　華　　民　　國　　94　　年　　3 　　月　　10　　日
                  刑事第四庭審判長法  官  陳志祥
                                  法  官  陳玉雲
                                  法  官  楊皓清
以上為正本係照原本作成。
本件判決不得上訴。
中　　華　　民　　國　　94　　年　　3 　　月　　10　　日
                                  書記官  王月娥
附錄論罪法條：
毒品危害防制條例第10條第2 項
施用第 2級毒品者，處3 年以下有期徒刑。
